【裁判字號】    94,智,84
【裁判日期】    951025
【裁判案由】    損害賠償等
【裁判全文】
臺灣臺北地方法院民事裁定                94年度智字第84號
聲  請  人  廣濱國際有限公司
兼法定代理  甲○○
人
相  對  人  美商英特爾公司Intel Corporation
                        大道2.
法定代理人  乙○○○○○○ ○.
                        大道2.
訴訟代理人  曹志仁律師
上列當事人間請求損害賠償等事件，原告聲請命被告供訴訟費用
之擔保，本院裁定如下：
    主  文
聲請駁回。
    理  由
一、本件聲請意旨略以：相對人即原告為依外國法設立之法人，
    於中華民國並無事務所及營業所，聲請人即被告為保全利益
    起見，爰依據民事訴訟法第96條第1項規定，請求本院命原
    告供訴訟費用擔保云云。
二、按原告於中華民國無住所、事務所及營業所者，法院應依被
    告聲請，以裁定命原告供訴訟費用之擔保；訴訟中發生擔保
    不足額或不確實之情事時，亦同。前項規定，如原告請求中
    ，被告無爭執之部分，或原告在中華民國有資產，足以賠償
    訴訟費用時，不適用之，民事訴訟法第96條定有明文。經查
    ：
（一）按命原告供訴訟費用擔保之制度，係防止因原告濫訴後，
      其後無力支付一審裁判費以外之訴訟費用，故有於起訴時
      命原告先行預供擔保之必要。但我國法人必依據我國法設
      立並在我國有事務所、營業所，故關於民事訴訟法第96
      條供訴訟費用擔保之限制，往往會造成內、外國人之差別
      待遇，致使外國法人在我國權利受侵害時，被告則以原告
      未供訴訟費用擔保前，拒絕本案之言詞辯論，以達拖延訴
      訟而有侵害原告訴訟權之嫌。故我國民事訴訟法於民國92
      年修法時，增訂「原告在中華民國有資產，足以賠償訴訟
      費用時，即不適用訴訟費用擔保之限制。」。故即便原告
      在我國並無事務所、營業所，然是否有必要命原告供訴訟
      費用擔保，端視原告在我國是否有足夠之資產，足以賠償
      訴訟費用。
（二）復按，民事訴訟法第96條第2項所謂之資產，不以有形財
      產為限（最高法院93年度台抗字第480號判決意旨參照）
      。查，本件相對人起訴請求之聲明共4項，其中聲明第1項
      、第2項訴訟標的，並非有價或實體物品，係屬民事訴訟
      法第77條之12訴訟標的之價額不能核定之情形，以第466
      條所定不得上訴第三審之最高利益額數加十分之一定之，
      即新台幣（下同）1,650,000元，訴之聲明第3項之訴訟標
      的金額係1,000,000元，訴之聲明第4項訴訟標的係非因財
      產權而起訴，故本件應徵第二、三審裁判費各為45,352元
      （40852+4500=45352），即便加計第3審之律師費用（即
      民事財產權之訴訟於訴訟標的金額3％以下之標準計算）
      為79,500元，故本件即便相對人應供擔保之訴訟費用為
      124, 852元。然相對人在我國經濟部智慧財產局已冊登記
      「INTEL」、「英特爾」、「PENTIUM」、「奔騰」、「
      CENTRINO」及「迅馳」等商標達兩百餘件等情，業據其提
      出註冊商標登記資料乙份在卷足參，僅以其所註冊使用之
      「奔騰」商標，其價值至少500,000元以上。故相對人之
      資產已逾其應繳納之各審級訴訟費用，故自無再命相對人
      供訴訟費用擔保之必要。
三、依民事訴訟法第96條第2項，應認聲請人之聲請為無理由。
四、爰裁定如主文。
中    華    民    國    95    年    10    月    25    日
                  民事第六庭    法  官  郭美杏
以上正本係照原本作成
如對本裁定抗告須於裁定送達後10日內向本院提出抗告狀，並繳
納抗告費新臺幣1,000元
中    華    民    國    95    年    10    月    25    日
                                書記官  潘惠梅


司法院資訊處製作；財團法人民間司法改革基金會備份。
